# 为业务租房子给研发人员住是计入差旅费或者租赁费？

提问人：bearsissi 时间：2022-11-23 09:46:56
各位老师好，我司在北京有个项目，需要研发人员就地工作，为减少奔波，故公司在北京租房子 6 个月居住用（住酒店贵，租房子划算），未来费用会计入研发费用或者营业成本。
问：
①费用核算项目是计入“差旅费”还是计入“租赁费”？
②租赁费和差旅费的区分原则是什么？
求老师指点指点。

回答人：chenyiwei
这两者没有明显区别，只是分类口径不同。“差旅费”是从费用的用途而言的，而“租赁费”是从费用本身的交易内容而言的。关键是在于费用分类口径要保持内在一致性，不能同时有基于交易内容和用途的两套分类体系并存。